【裁判字號】    90,附民,15
【裁判日期】    900323
【裁判案由】    請求賠償損害
【裁判全文】
臺灣雲林地方法院刑事附帶民事訴訟判決
    原      告  甲○○
    被      告  乙○○
                丙○○
右被告等因傷害案件（九十年度易字第四二號），原告提起刑事附帶民事訴訟，本院
判決如左：
    主  文
被告應連帶給付原告新臺幣壹拾伍萬元，及自民國九十年二月二十二日起至清償日止
，按週年利率百分之五計算之利息。
原告其餘之訴駁回。
訴訟費用由被告連帶負擔二分之一，餘由原告負擔。
    事  實
一、原告方面：
  （一）聲明：被告應連帶給付原告新臺幣（下同）三十萬元，及自起訴狀繕本送達
        之翌日起即民國九十年二月二十二日起至清償日止，按週年利率百分之五計
        算之利息。
  （二）陳述：被告於民國八十九年八月十三日十七時四十分許，在雲林縣口湖鄉青
        蚶村五十九之一號，共同基於犯意之聯絡，聯合徒手毆打原告，致原告受有
        左面頰擦傷、左前臂擦傷及右前臂皮下瘀傷等傷害，為此依侵權行為法則，
        請求被告連帶賠償慰藉金三十萬元。
二、被告方面：
  （一）聲明：求為判決駁回原告之訴。
  （二）陳述：未作任何之陳述。
    理  由
一、查被告於八十九年八月十三日十七時四十分許，在雲林縣口湖鄉青蚶村五十九之
    一號，共同基於犯意之聯絡，聯合徒手毆打原告，致原告受有左面頰擦傷、左前
    臂擦傷及右前臂皮下瘀傷等傷害之事實，業經本院九十年度易字第四二號刑事判
    決認定在案。原告主張被告以傷害方法加害，從而請求被告連帶賠償慰藉金三十
    萬元及其利息，所為侵權行為事實及損害結果之主張，核與本院刑事判決所為上
    述認定尚無不合。依刑事訴訟法第五百條前段規定，應於刑事訴訟判決所認定之
    範圍內，認其為真實。
二、按因故意或過失，不法侵害他人之權利者，負損害賠償責任；數人共同不法侵害
    他人之權利者，連帶負損害賠償責任；不法侵害他人之身體、健康、名譽、自由
    、信用、隱私、貞操，或不法侵害其他人格法益而情節重大者，被害人雖非財產
    上之損害，亦得請求賠償相當之金額。民法第一百八十四條第一項前段、第一百
    八十五條第一項前段、第一百九十五條第一項前段分別定有明文。查本件被告負
    有侵權行為損害賠償之責，既經認定，本院斟酌兩造之身分、職業、經濟能力及
    原告受傷所受痛苦之程度等一切情狀，認原告請求三十萬元之慰藉金，嫌屬過高
    ，應予核減為十五萬元，方屬公允，逾此數額之請求，為無理由，應予駁回。
據上論結，本件原告之訴為一部有理由，一部為無理由，依刑事訴訟法第五百零二條
第二項，民事訴訟法第七十九條但書、第八十五條第二項，判決如主文。
中      華      民      國      九十    年    三    月      二十三      日
                                臺灣雲林地方法院刑事第二庭
                                    法  官  吳  福  森
右正本證明與原本無異。
如不服本判決，應於判決送達後十日內向本院提出上訴狀( 應附繕本 )。
                                    書記官  李  松  坤
中      華      民      國      九十    年    三    月      二十三      日


司法院資訊處製作；財團法人民間司法改革基金會備份。
